【裁判字號】    97,訴,2315
【裁判日期】    970710
【裁判案由】    毒品危害防制條例
【裁判全文】
臺灣臺中地方法院刑事判決              97年度訴字第2315號
公  訴  人  臺灣臺中地方法院檢察署檢察官
被      告  乙○○
上列被告因違反毒品危害防制條例案件，經檢察官提起公訴（九
十七年度毒偵字第二五四四號），被告就被訴事實為有罪之陳述
，經本院合議庭裁定由受命法官獨任進行簡式審判程序，本院判
決如下：
    主    文
乙○○施用第一級毒品，累犯，處有期徒刑拾月，扣案之勺子壹
支、海洛因殘渣袋壹只沒收銷燬之，注射針筒支，軟管壹支、
白色粉末壹包（驗餘淨重：零點二三一六公克）沒收；又施用第
二級毒品，累犯，處有期徒刑伍月。應執行有期徒刑壹年壹月，
扣案之勺子壹支、海洛因殘渣袋壹只沒收銷燬之，注射針筒支
，軟管壹支、白色粉末壹包（驗餘淨重：零點二三一六公克）沒
收。
    犯罪事實
一、乙○○前因施用第一級毒品、施用第二級毒品、竊盜等案件
    ，經本院分別判處有期徒刑九月、四月、六月，嗣經裁定應
    執行有期徒刑一年五月確定，迄於民國九十五年十月三十一
    日縮刑期滿執行完畢。又曾因施用毒品案件，經本院依臺灣
    臺中地方法院檢察署檢察官之聲請，以裁定送觀察勒戒後，
    認無繼續施用毒品之傾向，甫於九十三年二月九日執行完畢
    釋放。詎仍不知戒絕，於觀察勒戒執行完畢釋放後五年內，
    竟基於施用第一級毒品海洛因之犯意，於九十七年四月十日
    二十時許，在臺中縣太平市○○路三七五巷五三號住處，以
    注射針筒注射之方式，施用第一級毒品海洛因一次；另基於
    施用第二級毒品甲基安非他命之犯意，於九十七年四月十日
    二十時許前揭海洛因施用完畢後，在臺中縣太平市○○路三
    七五巷五三號住處，以將第二級毒品甲基安非他命放入玻璃
    管內點火燒烤產生煙霧，以口鼻吸食之方式，施用第二級毒
    品甲基安非他命一次。嗣於九十七年四月十日二十三時三十
    分許，為警於南投縣草屯鎮○○路一○九號查獲，並扣得勺
    子一支、海洛因殘渣袋一只、注射針筒三支、軟管一支、白
    色粉末一包（驗餘淨重：○點二三一六公克）等物。
二、案經南投縣政府警察局移送臺灣南投地方法院檢察署檢察官
    呈請臺灣高等法院臺中分院檢察署移轉臺灣臺中地方法院檢
    察署檢察官偵查起訴。
    理    由
一、前揭事實，業據被告乙○○於本院審理時坦承不諱，且被告
    為警查獲後，經警採集其尿液送驗結果係呈嗎啡及甲基安非
    他命陽性反應，有詮昕科技股份有限公司濫用藥品尿液檢驗
    報告一份（本院卷第一九頁）在卷可稽，又扣案之殘渣袋一
    只、白色粉末一包（驗餘淨重：○點二三一六公克），經送
    行政院衛生署草屯療養院鑑驗之結果，其中殘渣袋一只含有
    第一級毒品海洛因之成分，另白色粉末一包（驗餘淨重：○
    點二三一六公克），並未含有海洛因成分，此有行政院衛生
    署草屯療養院九十七年四月二十九日草療鑑字第○九七○○
    ○三五四四號鑑定書（本院卷第一五頁）附卷可按，復有扣
    案之勺子一支、海洛因殘渣袋一只、注射針筒三支、軟管一
    支、白色粉末一包（驗餘淨重：○點二三一六公克）等物可
    資佐證，足認被告自白與事實相符。是本案事證明確，被告
    犯行堪以認定。
二、被告曾因施用毒品案件，經本院依臺灣臺中地方法院檢察署
    檢察官之聲請，以裁定送觀察勒戒後，認無繼續施用毒品之
    傾向，甫於九十三年二月九日執行完畢釋放等情，此有臺灣
    臺中地方法院檢察署刑案資料查註紀錄表、全國施用毒品案
    件紀錄表及臺灣高等法院被告前案紀錄表在卷可稽，被告於
    強制戒治執行完畢釋放後五年內，再犯本案施用毒品之犯行
    ，依毒品危害防制條例第二十三條第二項之規定，自應依法
    論科。
三、核被告所為，分別係犯毒品危害防制條例第十條第一項、第
    二項之施用第一級毒品罪、施用第二級毒品罪，其於施用第
    一級毒品前後，持有第一級毒品，及施用第二級毒品前，持
    有第二級毒品之低度行為，均為施用之高度行為所吸收，不
    另論罪。又被告所犯上開二罪，犯意各別，行為互殊，應予
    分論併罰。被告前因施用第一級毒品、施用第二級毒品、竊
    盜等案件，經本院分別判處有期徒刑九月、四月、六月，嗣
    經裁定應執行有期徒刑一年五月確定，迄於九十五年十月三
    十一日縮刑期滿執行完畢等情，有臺灣臺中地方法院檢察署
    刑案資料查註紀錄表，臺灣高等法院被告前案紀錄表在卷可
    參，其於受有期徒刑執行完畢後，五年以內故意再犯本件有
    期徒刑以上之二罪，均應依刑法第四十七條第一項，論以累
    犯，並分別加重其刑。爰審酌被告曾經觀察勒戒後，仍再施
    用毒品，且施用毒品除戕害自身健康外，併對社會秩序生不
    良影響，暨其犯罪後坦承犯行之犯後態度等一切情狀，分別
    量處如主文所示之刑，並定其應執行之刑。扣案之勺子一支
    、海洛因殘渣袋一只，其上均有殘留海洛因殘渣，無法與海
    洛因完全析離，應整體視為毒品，均屬本案查獲之第一級毒
    品，應依毒品危害防制條例第十八條第一項前段之規定，宣
    告沒收銷燬之。又扣案之注射針筒三支、軟管一支、白色粉
    末一包（驗餘淨重：○點二三一六公克），均係被告所有供
    其施用海洛因之用，業據被告供承在卷，應依刑法第三十八
    條第一項第二款宣告沒收之。
據上論斷，應依刑事訴訟法第二百七十三條之一第一項、第二百
九十九條第一項前段，毒品危害防制條例第十條第一項、第二項
、第十八條第一項前段，刑法第十一條、第四十七條第一項、第
三十八條第一項第二款、第五十一條第一項第五款，判決如主文
。
本案經檢察官甲○○到庭執行職務。
中    華    民    國    97    年     7     月    10   日
                  刑事第十四庭  法  官  劉逸成
上正本證明與原本無異。
如不服本判決，應於收受送達後十日內向本院提出上訴書狀（應
附繕本）。
上訴書如未敘述理由，應於上訴期間屆滿後二十日內補提理由書
於本院。
                                書記官  陳青瑜
中    華    民    國    97    年     7     月    10   日
附錄論罪科刑法條：
毒品危害防制條例第十條
施用第一級毒品者，處六月以上五年以下有期徒刑。
施用第二級毒品者，處三年以下有期徒刑。


司法院資訊處製作；財團法人民間司法改革基金會備份。
